# 关于BOT项目更改特许经营权保底水费条款应如何做会计处理？

提问人：yrzh12800 时间：2018-03-22 10:16:36
项目公司A与政府签订了一个污水处理厂 30 年的特许经营权协议，协议约定的保底水费 10 万/年，保底期为前 5 年，后面无约定。在运营期的第八个年度，项目公司A与政府就保底水费的条款进行修改，更改为 15 万/年，保底期为整个运营期。
问题一：针对这种保底水费条款的修改，是否需要进行追溯调整？ 问题二：若在旧条款下，按照一定利率测算得出的保底水费总额不足以收回投资总成本，该项目的核算模式为混合模式；在新条款下，按照同样的方法测算，可收回投资总成本，该项目的核算模式应为单一的金融资产模式，因前期已经按照混合模式进行会计核算，这种情况该如何处理？

回答人：chenyiwei
1 、不论修改后的条款是否约定追溯到运营期的前 7 年，在会计处理上，都认为该协议的签署是第 8 年新出现的情况，因此不对前期报表进行追溯调整。新协议的影响应体现在其生效当年和后续剩余运营期内。 2 、在新协议生效日重新确认新的金融资产并终止确认原有的金融资产和无形资产。新的金融资产按公允价值（未来新条款下各年保底金额的折现值）进行初始计量，与该日原条款下金融资产和无形资产的账面价值之间的差额计入当期损益。